# 服务合同收入确认时点

提问人：wukong993 时间：2019-04-04 16:35:09
合同约定内容：
公司招聘代理商，给予代理商区域开店权限以及相关技师培训服务。
如果合同设置中代理商给予的区域代理费用是 0 ，代理时间年限为 3 年培训费 30 万，培训完 3 名技师后确认服务完。
实际情况：
服务完 3 名技师后，若代理商有需求，则还需要提供相关服务。
该情况应该根据培训次数确认收入吗

回答人：chenyiwei
这种情况需首先核实 30 万总收费额所对应的具体服务内容（新准则下即为各项不同的履约义务），将合同总价合理分摊到各项服务内容，分别确认收入。合同中约定只收取技师培训费而不收取其他费用，这明显是不合理的，需要重新对合同总价进行分配。
各项服务如果不单独提供的，可根据历史经验确定各项服务的成本的相对比例，作为分配合同收入的基础。